---
title: "Methodik"
---

## Forschungsdesign

Diese Studie verwendet ein quantitatives Forschungsdesign...

Inline-Code: Der p-Wert beträgt `r 0.001` und ist somit signifikant.

## Datenerhebung

Die Daten wurden erhoben durch...

## Datenanalyse

Zur Analyse wurden folgende Methoden angewendet:

### R-Code (sichtbar)

```{r}
#| label: tbl-r-example
#| tbl-cap: "Deskriptive Statistik der Stichprobe"

library(tibble)

data <- tibble(
  variable = c("Alter", "Einkommen", "Bildungsjahre"),
  mean = c(35.2, 45600, 14.3),
  sd = c(8.4, 12500, 2.1),
  n = c(250, 250, 250)
)

knitr::kable(data, 
             caption = "Deskriptive Statistik",
             digits = 1)
```

Siehe @tbl-r-example für die deskriptiven Statistiken.

### R-Code (unsichtbar, nur Output)

```{r}
#| label: fig-r-plot
#| fig-cap: "Verteilung der Einkommen"
#| echo: false
#| warning: false

library(ggplot2)
set.seed(42)
df <- tibble(
  income = rnorm(200, mean = 45000, sd = 12000)
)

ggplot(df, aes(x = income)) +
  geom_histogram(bins = 30, fill = "steelblue", color = "white") +
  labs(x = "Einkommen (EUR)", y = "Häufigkeit") +
  theme_minimal()
```

Die Verteilung der Einkommen ist in @fig-r-plot dargestellt.

### Python-Code (sichtbar)

```{python}
import pandas as pd
import numpy as np

np.random.seed(42)
df = pd.DataFrame({
    'Alter': np.random.normal(35, 8, 100),
    'Einkommen': np.random.normal(45000, 12000, 100),
    'Bildung': np.random.normal(14, 2, 100)
})

corr = df.corr().round(2)
print(corr)
```

Die Korrelationen werden im Code-Output ausgegeben.

### Python-Code (unsichtbar)

```{python}
#| label: fig-python-plot
#| fig-cap: "Scatterplot: Alter vs. Einkommen"
#| echo: false

import matplotlib.pyplot as plt

plt.figure(figsize=(8, 5))
plt.scatter(df['Alter'], df['Einkommen'], alpha=0.5, color='steelblue')
plt.xlabel('Alter')
plt.ylabel('Einkommen (€)')
plt.grid(True, alpha=0.3)
plt.tight_layout()
plt.show()
```

@fig-python-plot zeigt den Zusammenhang zwischen Alter und Einkommen.
